【裁判字號】    90,簡上,22
【裁判日期】    900620
【裁判案由】    妨害秩序
【裁判全文】
臺灣基隆地方法院刑事判決                            九十年度簡上字第二二號
    上  訴  人  丁○○
    即  被  告
    選任辯護人  葉宏基
右上訴人即被告因妨害秩序案件，不服本院基隆簡易庭九十年度基簡字第五五號）中
華民國九十年三月十八日第一審簡易判決（聲請案號：臺灣基隆地方法院檢察署九十
年度偵字第一三八號），提起上訴，本院合議庭判決如左：
    主      文
上訴駁回。
    事實及理由
一、本案經本院審理結果，認原審簡易判決以被告係犯妨害秩序罪，判處被告罰金一
    千元，如易服勞役以三百元折算一日，其認事用法及量刑均無不當，應予維持，
    並引用原審簡易判決書所記載之事實、證據及理由。
二、上訴人即被告丁○○之上訴意旨雖辯稱：伊並未於民國八十九年八月二十日，向
    告發人甲○○冒稱係陸軍總司令部（下稱陸總部）人員，係甲○○勾串柯國樑、
    乙○○、林奇謀等人為虛偽之陳述。伊岳父楊再興與甲○○因建屋地界問題發生
    糾紛，楊再興為免甲○○阻撓，所以請伊以Ｖ八攝影機到現場攝影存證。甲○○
    既非不認識被告，被告不可能冒用陸總部人員之官銜云云。經查：
    （一）被告係於八十九年八月二十日上午九時許，在基隆市○○路八十九號其岳
          父楊再興住處前，持Ｖ八攝影機在現場攝影存證。因攝影機有拍攝到居住
          於同路八十七號告發人甲○○之住處，甲○○與其同時在場之友人林奇謀
          乃向前盤問被告之身分，被告竟自稱係陸總部人員執行勤務。吳、林二人
          要求被告拿出證件證明其身分，因被告拿不出來，甲○○遂以電話向基隆
          市警察局勤務中心報案，經該局第四分局中山派出所警員前往現場處理，
          並將被告等帶回派出所處理。於中山派出所，被告除自承冒稱陸總部人員
          為錯誤外，另將攝影機中錄影帶抽出銷毀，以表示歉意。甲○○復於當日
          下午三時二十四分許，向基隆憲兵隊報案等情，迭據甲○○於偵查中及本
          院調查時到庭指陳明確，其陳述與證人柯國樑、乙○○、林奇謀等之證詞
          大致相符，且有基隆市警察局第四分局中山派出所工作記事簿、基隆憲兵
          隊報案登記簿影本在卷可稽，堪信告發人甲○○之指述為真實。，，
    （二）被告雖指稱甲○○與柯國樑、乙○○、林奇謀等人勾串而為虛偽陳述勻勻
          。然查，除證人林奇謀與甲○○係朋友關係外，乙○○係基隆市議員林家
          輝助李，柯國樑則係里長，其二人與被告及告發人均無嫌隙，僅因基於民
          意代表立場，到場關心被告與甲○○之糾紛，應無必要就被告是否冒用官
          銜乙事，與甲○○勾串而為虛偽陳述，被告空言否認彼等證言之證明力，
          委無可採。
    （三）證人即基隆憲兵隊受理本案之軍官楊舜賢於偵查中，亦到庭證稱：甲○○
          與林奇謀曾於八十九年八月二十日下午，至該隊報案，指稱被告冒用陸總
          部人員官銜，向該隊告發。經查證之後，因被告並非現役軍人，乃向吳謝
          昌說明其與被告間屬民事糾紛，軍方不宜介入此事等語。另證人即中山派
          出所警員丙○○及事發當天在場砌磚之工人楊進興二人，雖於本院調查時
          證稱沒有聽到被告承認自己冒稱係陸總部人員。然丙○○、楊進興二人雖
          分別在派出所及基隆市○○路八十九號現場，非無可能就被告於自稱係陸
          總部人員時漏未聽聞，該二名證人之證詞，尚難採為有利於被告之認定。
          況被告如非確有自稱係陸總部人員之事實，何須在派出所時，向甲○○道
          歉並抽出銷毀錄影帶？足證被告確實有告發人所指之上開冒用官銜行為，
          始於雙方就房屋界址糾紛達成協議時，銷毀錄影帶並道歉無疑。
    綜據上述，被告犯罪之事證明確，其犯行應堪認定。
三、被告非陸總部人員，而冒用其官銜，原審簡易判決以被告係犯刑法第一百五十九
    條之罪，判處被告罰金一千元，並諭知易服勞役之折算標準，其認事用法並無違
    誤，量刑亦屬恰當，應予維持，上訴人上訴否認犯罪，指摘原審簡易判決不當，
    為無理由，應予駁回。
據上論斷，應依刑事訴訟法第四把五十五條之一第三項、第三百六十八條，判決如主
文。
本案經檢察官周慶華到庭執行職務。
中      華      民      國       九十       年     六     月    二十    日
                                  臺灣基隆地方法院刑事第三庭
                                    審判長法  官  林  火  炎
                                          法  官  姚  貴  美
                                          法  官  陳  培  仁
右正本證明與原本無異。
本件判決不得上訴。
  書記官  施  鴻  均
中      華      民      國       九十       年     六     月   二十一   日


司法院資訊處製作；財團法人民間司法改革基金會備份。
